臺灣臺南地方法院刑事判決
109年度簡上字第373號
上  訴  人  楊杰霖
即  被  告          


選任辯護人  楊鎮謙律師(法扶律師)
上列上訴人即被告因犯恐嚇案件，不服民國109年11月9日本院10
9年度簡字第3388號第一審判決（聲請簡易判決處刑書案號：108
年度偵字第16986號、109年度偵字第10號、第5886號、第5887號
、第5889號、第5890號），提起上訴，本院管轄之第二審合議庭
判決如下：
    主  文
上訴駁回。
    事實及理由
一、本案下列所引之供述證據，檢察官、被告戊○○及辯護人於本
    院依法調查上開證據之過程中，均已明瞭其內容而足以判斷
    有無刑事訴訟法第159條第1項不得為證據之情事，而於本院
    準備程序及本案言詞辯論程序就相關事證之證據能力均未聲
    明異議，本院審酌該等證據作成時之情況，並無違法取證或
    其他瑕疵，認為適於作為本案認定事實之依據，該等供述證
    據自得為本案之證據使用。其餘引用之非供述證據，均與本
    案犯罪待證事實具有證據關聯性，且無證據證明有何違法取
    證之情事，並經本院於審理期日依法踐行調查證據程序，亦
    得為本案之證據使用，合先敘明。
二、本案經本院管轄之第二審合議庭審理結果，認第一審刑事簡
    易判決以被告所為均犯刑法第305條之恐嚇危害安全罪（5罪
    ），依刑事訴訟法第449條第1項前段、第454條，刑法第305
    條、第51條第5款、第41條第1項前段、第8項，刑法施行法
    第1條之1等規定，各處被告有期徒刑2月，如易科罰金，均
    以新臺幣1,000折算1日。應執行有期徒刑7月，如易科罰金
    ，以新臺幣1,000折算1日。其認事用法及量刑均無不當，應
    予維持，除證據部分應補充「被告於本院第二審準備程序及
    審理中之自白」，餘均引用如附件第一審判決書記載之事實
    、證據及理由。
三、被告上訴意旨略以：「我跟乙○○講話，一部分用電話講，一
    部分用臉書講，可是他無法連結起來。我承認有恐嚇，或許
    他有心生畏懼，或許我打電話讓他感到心生畏懼，我雖然有
    恐嚇，但是我沒有那麼惡劣。我被組頭逼到沒有路，被害人
    都是謊稱說要還錢，後來都是用騙的，我當時生氣，才會發
    這種簡訊，一般我跟人家講話的口氣也是這樣，沒有什麼壞
    意，我只是希望他們還錢，但我認為他們也在詐騙我，我有
    提出刑事告訴。」；辯護人亦為被告辯護：「被告雖然有出
    言恐嚇，但實際上並沒有到被害人家中騷擾。」主張原審量
    刑過重，請求從輕量刑，撤銷原判決等語。
四、按量刑輕重，係屬事實審法院得依職權自由裁量之事項，苟
    已斟酌刑法第57條各款所列情狀而未逾越法定刑度，不得遽
    指為違法（最高法院72年台上字第6696號判例要旨參照）。
    又在同一犯罪事實與情節，如別無其他加重或減輕之原因，
    下級審量定之刑，亦無過重或失輕之不當情形，則上級審法
    院對下級審法院之職權行使，原則上應予尊重（最高法院85
    年度台上字第2446號判決要旨參照）。經查：原審以被告所
    為均犯刑法第305條之恐嚇危害安全罪（5罪），事證明確，
    審酌被告犯意各別，行為互異，應予分論併罰，並審酌其犯
    罪動機、手段、犯罪時所受之刺激、所為恐嚇言語，對告訴
    人、被害人造成之身心恐懼程度、犯罪坦承犯行之態度，兼
    衡其品行、智識程度、家庭、經濟狀況等一切情狀，分別量
    處如主文所示之刑，並定應執行刑及諭知易科罰金之折算標
    準。顯見原審係本於被告之責任為基礎，且已具體斟酌刑法
    第57條所列情形而為量定，並未偏執一端而有失輕重之情事
    ，亦未逾越法律所規定之範圍，依前開最高法院判例、判決
    意旨，原審認事用法並無不當，量刑亦屬妥適，無從僅憑被
    告上開主張，遽認原審之刑罰裁量有何失之過苛之情形，是
    被告據此主張原審判決量刑過重，並無可採，原審應予維持
    。
五、綜上，本院認原審認事用法並無違誤，量刑亦屬妥適，被告
　　之上訴無理由，應予駁回。
據上論斷，應依刑事訴訟法第455條之1第1項、第3項、第364條
、第368 條、第373條，判決如主文。　　
本案經檢察官蘇烱峯聲請簡易判決處刑，檢察官庚○○到庭執行職
務。
中　　華　　民　　國　　110 　年　　3 　　月　　30　　日
　　　　　　　 刑事第三庭  審判長法  官  陳本良
　　　　　　　　　  
                                 法  官  陳郁婷
　　　　　　　　　　　　　　　　　　 
                                 法  官  張  菁
以上正本證明與原本無異。
不得上訴。
　　　　　　　　　　　　　　　　 書記官　蔡佳玲
中　　華　　民　　國　　110 　年　　3 　　月　　30　　日
附件：
臺灣臺南地方法院刑事簡易判決
                                     109年度簡字第3388號
聲　請　人　臺灣臺南地方檢察署檢察官
被　　　告　戊○○　男　（民國00年00月00日生）
                    身分證統一編號：Z000000000號
                    住○○市○○區○○○村0號
                    現於法務部○○○○○○○○○○○
上列被告因恐嚇案件，經檢察官聲請以簡易判決處刑（108年度
偵字第16986號、109年度偵字第10號、第5886號、第5887號、第
5889號、第5890號），本院判決如下：
    主文
戊○○犯恐嚇危害安全罪，共伍罪，各處有期徒刑貳月，如易科
罰金，均以新臺幣壹仟元折算壹日。應執行有期徒刑柒月，如易
科罰金，以新臺幣壹仟元折算壹日。
    事實及理由
一、本件犯罪事實及證據均引用檢察官聲請簡易判決處刑書之記
    載（如附件）。
二、查被告戊○○行為後，刑法第305條於民國108年12月25日修正
    公布，並於同年月27日生效，修正後刑法第305條，僅係將
    罰金刑由300元以下罰金（依據刑法施行法第1條之1第2項前
    段規定，應提高為30倍，即新臺幣9,000元），修正為新臺
    幣9,000元以下罰金，僅是將修正前之罰金數額調整換算後
    予以明定，與修正前規定罰金刑之輕重相同，而無涉科刑規
    範之變更，即不生新舊法比較之問題。
三、核被告所為均係犯刑法第305條之恐嚇危害安全罪（5罪）。
    被告所犯前開5罪間，犯意各別，行為互異，應予分論併罰
    。爰審酌被告犯罪動機、手段、犯罪時所受之刺激、所為恐
    嚇言語，對告訴人、被害人造成之身心恐懼程度、犯罪坦承
    犯行之態度，兼衡其品行、智識程度、家庭、經濟狀況等一
    切情狀，分別量處如主文所示之刑，並定應執行刑及諭知易
    科罰金之折算標準。
四、依刑事訴訟法第449條第1項前段、第454條，刑法第305條、
    第51條第5款、第41條第1項前段、第8項，刑法施行法第1條
    之1，逕以簡易判決處刑如主文。
五、如不服本件判決，得自收受送達之日起20日內，向本院提起
    上訴狀（須附繕本），上訴於本院管轄之第二審地方法院合
    議庭。
中　　華　　民　　國　 109　　年　　11　　月　　9 　　日
                  刑事第八庭  法  官  卓穎毓
以上正本證明與原本無異。
                              書記官  吳采蓉   
中　　華　　民　　國　　109 　年　　11　　月　　9 　　日
附錄論罪科刑法條：
中華民國刑法第305條
以加害生命、身體、自由、名譽、財產之事恐嚇他人，致生危害於安全者，處2年以下有期徒刑、拘役或9千元以下罰金。　　　　　　　　　　　 
附件：
臺灣臺南地方檢察署檢察官聲請簡易判決處刑書
                                    108年度偵字第16986號
                                       109年度偵字第10號
                                     109年度偵字第5886號
                                     109年度偵字第5887號
                                     109年度偵字第5889號
                                     109年度偵字第5890號
    被　　　告　戊○○　男　39歲（民國00年00月00日生）
                       住新竹縣○○市○○○路00○0號○○○○○○○○○）
                        另案在法務部○○○○○○○○○○○執行中）
                        國民身分證統一編號：Z000000000號
上列被告因妨害自由案件，已經偵查終結，認宜以簡易判決處刑
，茲將犯罪事實及證據並所犯法條分敘如下：
        犯罪事實
一、戊○○基於恐嚇危害安全之犯意，分別為下列行為：
（一）戊○○因與己○○有金錢糾紛而心生不滿，於民國108年6
      月17日21時許，撥打電話向己○○恫稱：「明天部隊還是
      會再去，我還會找記者去，你放心。你卡北爛、我幹你娘
      老雞掰」、「你以為派出所我不敢打你嗎？」等語，使鄭
      年成心生畏懼，致生危害於安全。
（二）戊○○因與丁○○有金錢糾紛而心生不滿，於108年9月6
      日至20日間，以LINE通訊軟體，對丁○○接續傳送：「抓
      妳住址我什麼都有」、「幹封鎖就沒有辦法抓妳嗎2486」
      、「不處理看會發生什麼事情」、「中午你不回我保證你
      出事情」、「幹你慢慢凹抓到我保證你出事請你家有一個
      阿嬤」、「不想動粗先跟你說」、「下午你兒子下課」等
      語之訊息及丁○○住處照片，使丁○○心生畏懼，致生危
      害於安全。
（三）戊○○因與甲○○有金錢糾紛而心生不滿，於108年8月26
      日0時許，以LINE通訊軟體，對甲○○接續傳送：「臭雞
      掰」、「試試看嘿我沒有衝你我跟你同姓」、「叫誰來都
      一樣」、「馬的王八蛋」、「早上我叫少年去你家問候一
      下」、「幹」等語之訊息及甲○○之照片，使甲○○心生
      畏懼，致生危害於安全；又於108年9月9日1時許，撥打電
      話向（甲○○之父）乙○○恫稱：「...你女兒都做一些
      都在拼的事情後，我跟你說拉，一條性命也不夠她死啦，
      阿大哥你這樣了解嗎？」、「...全部的組頭都在我群組
      裡面，我一通電話明天你家就很熱鬧了。」等語，另於同
      年月某日，以FB通訊軟體，對乙○○接續傳送：「晚上我
      也是會叫少年去妳家走一下」、「我給你們到8點沒有我
      就行動請少年去你家看看」、「我再請少年去找她」等語
      之訊息，使乙○○心生畏懼，致生危害於安全。
（四）戊○○因與丙○○有金錢糾紛而心生不滿，基於恐嚇危害
      安全之犯意，於108年7月22日8時許起，以MESSENGER、
      LINE通訊軟體（名稱：「阿遙」），對丙○○接續傳送：
      「今天看我有沒有被罰我一定一定給妳們全公司知道」、
      「妳公司再找妳，妳主管會打來，還有白布條拉好了，今
      天你沒有跟我處理入音對話賣佛牌直銷簽賭，我一樣都樣
      樣拿出去」、「我在妳家我等等衝上去我等等叫人開直播
      上你家...」、「...第一個去你妹妹上課那，在來妳媽媽
      剪髮，發生什麼事我不知道，...」、「...抓到打一個慘
      死啦，我明天會去你公司拉。」、「我明天一定給你很熱
      鬧，你爸一定給你刊報紙出來，白布條你爸都準備好了，
      ...，話你在隨便亂講，你爸打到你那張嘴掉光光，你給
      我試試看，你家住哪裡你爸也知道，你爸會在你家樓下給
      你等啦。」等語之訊息（含語音訊息），使丙○○心生畏
      懼，致生危害於安全。
二、案經己○○、丙○○訴由臺南市政府警察局第一分局報告偵
    辦、臺南市政府警察局第一分局報由臺灣新竹地方檢察署陳
    請臺灣高等檢察署令轉本署偵辦。
    證據並所犯法條
一、證據清單及待證事實：

 證據方法 待證事實 備註 1 被告戊○○於警詢及本署偵查中之供述與自白。 上揭犯罪事實。  2 告訴人己○○之指訴；被告戊○○與告訴人己○○通話譯文（見警卷第1037頁）。 犯罪事實一㈠所示之事實。 108 年度偵字第 16986 號、 109 年度偵字第 10 號、第 5889 號。 3 被害人丁○○之指述；LINE 通訊軟體相關通訊列印資料（見警卷第 0000-0000頁）。 犯罪事實一㈡所示之事實。 108 年度偵字第 16986 號、 109 年度偵字第 10 號、第 5889 號、第 5890 號。 4 被害人甲○○、乙○○之指述；LINE 通訊軟體相關通訊列印資料（見警卷第 1326 頁）、被告戊○○與乙○○通話譯文（見警卷第 1239 頁）、 FB 通訊軟體相關通訊列印資料（見警卷第0000-0000頁）。 犯罪事實一㈢所示之事實。 108 年度偵字第 16986 號、 109 年度偵字第 10 號、第 5887 號、第 5889 號。 5 告訴人丙○○之指訴；MESSENGER 、 LINE 通訊軟體相關通訊列印資料及譯文（見警卷第 0000-0000頁、第 1442 頁）。 犯罪事實一㈣所示之事實。 108 年度偵字第 16986 號、 109 年度偵字第 10 號、第 5886 號、第 5889 號。 
二、核被告所為，係犯刑法第305條恐嚇危害安全罪嫌。所犯上
    開5罪（以被害人人數計算），犯意各別，請分論併罰。
三、依刑事訴訟法第451條第1項聲請逕以簡易判決處刑。
    此致
臺灣臺南地方法院
中　　華　　民　　國　　109 　年　　10　　月　　5 　　日
                              檢察官　 蘇 烱 峯
本件證明與原本無誤
中　　華　　民　　國　　109 　年　　10　　月　　13　　日
                              書記官　 黃 棨 麟